# 上年已全额计提减值的可供出售金融资产，本期处理会计分录

提问人：鞋带松了 时间：2020-03-17 23:56:10
在执行新金融工具准则中的实操中有部分疑问不确定想请教陈版主
问题 1 ：A公司在 2018 年底因考虑到作为可供出售金融资产核算B公司资金已出现问题，故对 200 万的账面价值进行全额计提可供的减值，在 2019 年A公司公司将B公司划分至其他权益工具，并指定其未来公允价值变动进入其他综合收益。根据准则描述则需将其原计入未分配利润的减值金额结转期初其他综合收益，会计分录如下：
假设企业再 2019 年度直接做账借：其他权益工具投资 贷：其他权益工具投资减值准备
则对应分录为a、借：其他权益工具投资减值准备 200
贷：年初未分配利润调整 200
b、借：其他综合收益 200
贷：其他权益工具投资-公允价值变动 200
请问上述分录是否正确？因要保证其他权益工具投资账面价值为 0 ，故将原减值金额 200 作为公允价值变动（实际并未取得评估报告），但是此处有疑问（其他综合收益变动在本期体现了），请教述情况该如何正确对应会计分录，谢谢。
问题 2 ：如C公司本期被划分至其他权益工具投资并指定公允价值变动进其他综合收益，如C公司已濒临破产等于空壳公司（账面价值为 0 ），则此处直接通过公允减值变动计入其他综合收益将其净额变为 0 是否合理？

回答人：chenyiwei
1 、新准则下对其他权益工具投资的公允价值变动（不论正负）均列入其他综合收益，不影响损益，因此不对其计提减值准备。如果新准则首次执行日的公允价值等于其作为可供出售金融资产的账面价值（零），则分录为：借：
其他综合收益，贷：年初未分配利润；借：可供出售金融资产——减值准备，贷：其他权益工具投资——公允价值变动。
2 、可以。